# 供应链票据如宝象，转让到供应商的时候的账务处理？

提问人：V-MAN 时间：2022-10-14 10:53:46
求助陈版：
具体情况是，本公司收到宝象的供应链票据（类似e融单和迪链）的债权凭证，参考收到白条设立备查簿管理，不进行账务处理。
然后公司在此票据到期前转让给本公司供应商A，供应商A和本公司签订了债券凭证转移确认函，函里面明确表示供应商放弃对本公司债权，转为获得宝象票据开出方（B-本公司客户）的债权。同时已告知客户B和宝象平台债务转移情况，并走完相关程序，客户B表示知悉并同意，并出具确认函。
问 1 ：此时依照实际情况，对于本公司来说，应当有一个收款权利和付款义务同时消灭，是否可以做应收-奇瑞和应付（供应商)对抵的操作？
问 2 ：如果依照 1 的逻辑，那么在本公司收到宝象的供应链票据时，也出具了内容包括：在接收此债权凭证时，原对客户A的债权债务结清，转为享受该债权凭证下的权利，此时是否也应该做账务处理。但是考虑到此类票据不符合票据法关于票据的规定，故不能通过应收票据核算。是否可以考虑走其他流动资产核算，还是说不应该做账务处理继续在应收账款核算呢？

回答人：chenyiwei
1 、一般情况下，受让该债权凭证的供应商也应当是宝象平台的会员，并受其条款约束，该项债权凭证的转让系在平台框架内，依据平台设定的规则进行。该平台成立的基础之一就是债务人所属集团内核心企业对该凭证的保兑，其追索权规则与一般的公开转让的票据（依据《票据法》等一般规定）不同。因此，此时完成债权凭证在平台上的转让后，本企业作为转让方，将该金融资产和对应的应付账款对抵（即同时终止确认）是可能的。
2 、本企业受让该债权凭证（供应链票据）时，虽然不确认为应收票据，但可以调整应收账款的债务人明细，或者如你所述走其他流动资产核算。